【裁判字號】    97,訴,979
【裁判日期】    970611
【裁判案由】    毒品危害防制條例
【裁判全文】
臺灣板橋地方法院刑事判決               97年度訴字第979號
公  訴  人  臺灣板橋地方法院檢察署檢察官
被      告  甲○○
                    現於臺灣臺北監獄臺北分監執行中
選任辯護人  高雪琴律師
上列被告因毒品危害防制條例案件，經檢察官提起公訴（96年度
偵字第24732 號），本院判決如下：
    主  文
甲○○販賣第二級毒品，處有期徒刑柒年貳月，扣案之第二級毒
品甲基安非他命壹包（驗餘淨零點捌零肆公克）沒收銷燬之；00
00000000行動電話門號SIM 卡壹枚、犯罪所得新臺幣貳仟元均沒
收之。又對於公務員依法執行職務時，施強暴，處有期徒刑肆月
。應執行有期徒刑柒年肆月，扣案之第二級毒品甲基安非他命壹
包（驗餘淨零點捌零陸公克）沒收銷燬之；0000000000行動電話
門號SIM 卡壹枚、犯罪所得新臺幣貳仟元均沒收。
    事  實
一、甲○○有毒品危害防制條例、詐欺等前科紀錄（惟均未執行
    完畢，故不構成累犯），明知安非他命屬毒品危害防制條例
    所定之第二級毒品，依法不得販賣，竟因乙○○以00000000
    00號行動電話門號與其使用之0000000000號門號聯繫時，表
    明欲購買約1 公克之甲基安非他命，其即意圖營利而予允諾
    ，雙方並相約在臺北縣新莊市○○路新泰國中附近碰面，嗣
    於96年10月11日14時35分許，乙○○委請林廣忠騎機車載往
    臺北縣新莊市○○路新泰國中附近，見甲○○亦騎機車前來
    ，雙方即在臺北縣新莊市○○路357 巷內見面，甲○○即將
    甲基安非他命1 包（驗餘淨重0.806 公克）出售交付予乙○
    ○，並向乙○○收取價款新臺幣2,200 元。雙方甫交易完成
    之際，因警認其等行跡可疑欲上前盤查時，甲○○為逃避警
    方查緝，竟以其騎乘機車衝撞警員之方式施以暴力，使查緝
    警員邱瓊志受有雙小腿挫擦傷之傷害（傷害部分未據告訴）
    ，甲○○為警制伏後，當場在甲○○身上扣得現金2,200元
    、0000000000號電話門號SIM卡1枚及乙○○身上扣得甲基安
    非他命1包（驗餘淨重0.806公克）、0000000000號行動電話
    門號SIM卡1枚。
二、案經臺北縣政府警察局新莊分局報請臺灣板橋地方法院檢察
    署檢察官偵查起訴。
    理  由
壹、證據能力部分：
    被告甲○○及其辯護人對於公訴人所提之證據資料及以下本
    院作為判斷依據之各項證據資料，均同意或不爭執其證據能
    力，本院審酌該等言詞供述及書面作成時之情況認為適當，
    均無不宜作為證據之情事，依刑事訴訟法第159條之5規定，
    均得作為證據。
貳、實體部分:
一、訊據被告甲○○對於案發當日為警查緝時，曾以機車衝撞警
    員方式施以暴力之行為坦率供認，但矢口否認有販賣甲基安
    非他命之犯行，辯稱: 當天伊是要向乙○○購買甲基安非他
    命，當時伊要把錢拿給他時，警察就來了，尚未成完成交易
    ，伊因被通緝中才會想逃跑云云。經查:
  (一)前開妨害公務之事實，業據被告甲○○於警詢、偵查及本院
    審理時均自白不諱，核與證人乙○○、林廣忠在警詢、偵查
    時證述情節相符，並有警員邱瓊志所出具之職務報告書及新
    泰綜合醫院出具之診斷證明書各1 紙在卷可憑，足徵被告上
    開自白屬實，其妨害公務之犯行堪以認定。
  (二)被告販賣甲基安非他命部分:
  證人乙○○因欲購買甲基安非他命毒品，方撥打前揭電話予
    被告，於電話中與被告談妥購買之數量後，雙方即約定地點
    見面交易等情，業據證人乙○○於警詢中證稱：「我是在10
    月11日中午12時左右先撥打電話給甲○○，說要購買毒品安
    非他，後來甲○○在14時許打電話給我到約定地點，是我提
    議要到新莊市○○路357 巷內交易，而甲○○也同意，所以
    才在該處交易。當時我向甲○○說要購買1 個〈1 公克毒品
    安非他命〉，價格是因為當初我們交易時都購買新台幣3,00
    0 元，所以當時在電話中沒有說到價格」（見偵卷21頁）」
    等語、於偵查時結證稱：「（問: 向甲○○購買何種毒品？
    ）我要向他購買安非他命1 克，價格3,000 元，但我只給他
    2,200 元，剩下就先欠著，我將500 元3 張、100 張7 張交
    給甲○○，他有將安非他交給我，他將安非他命裝在透明的
    小袋子裡」等語明確（見偵卷第69頁）。復佐以證人林廣忠
    於偵查中證稱：「乙○○坐在我機車上，甲○○就一包用衛
    生紙包著的東西給乙○○，但不知道是什麼東西」等語（見
    偵卷第138 頁），可知被告與乙○○2 人於警方查緝前顯已
    完成交易，且查扣之章家富所持有甲基安非他命1 包確係被
    告交付無誤。
  至證人乙○○在本院審理時改稱: 「（問：在96年10月11日
    下午2 時35分在新莊市○○路357 巷內，跟被告見面後發生
    何事？）我當時是跟被告拿安非他命，結果就被警察抓了」
    、「（跟被告拿安非他命是何意？）我是跟他一起合資買的
    」、「（問：為何之前在警詢及偵查中不是這麼說？）我以
    為這樣就是跟他買，且我們之前有嫌隙」等語，然觀諸證人
    於審理時對檢察官詰問: 『剛才你說，你是跟他合購，是如
    何合資、購買多少量、何時約定？』時，竟答稱: 「案發當
    天我們有互相聯絡，我跟他說，我要一克，價錢好像是3 、
    4 千元，被告要買多少我不知道。他跟誰買，我也不知道。
    推由誰去買，我也不知道」等語，與一般合購之常情不合，
    且與被告抗辯內容迴異，是證人乙○○於本院審理時改稱係
    與被告合資購買云云，核屬後迴護被告之詞而難以採信，證
    人乙○○在警詢及偵查時之證述較具可信性，且應與事實相
    符。
  再者，案發當日在被告身上查扣之現金2,200 元形式為3張
    500 元、7 張100 元，有查扣現場照片在卷可佐（見偵卷第
    52頁），而衡之常情，倘上開現金係被告當日欲持之向證人
    乙○○購買毒品，則其對於現金之形式應無誤記之可能，然
    被告於本院審理時對證人乙○○之證言表示意見時卻稱: 「
    現金是我的，是22張100 元的」等語，足見被告辯稱當日係
    欲向乙○○買安非他命乙節，係犯後卸責之詞，並不足採。
  按甲基安非他命毒品係毒品危害防制條例所規範禁止之違禁
    物品，依法不得持有、施用，遑論轉讓、販賣等觸犯重罪行
    為，政府與檢警機關亦對於毒品犯罪查緝甚嚴，而被告與證
    人乙○○並非熟識，其卻接獲證人乙○○洽詢購買毒品電話
    後，隨即與之約定交易地點並動身前往為毒品交易，顯見被
    告必有營利意圖且有獲利，否則何須甘冒遭查緝之風險而交
    付毒品予不熟識之他人，證人乙○○交付之2,200 元即屬毒
    品之對價無訛，被告販賣甲基安非他命毒品予乙○○，顯具
    有營利之意圖無疑。
  本件復有現金2,200 元及甲基安非他命1 包（驗餘淨重0.80
    6 公克）【扣案之透明結晶體1 包，經送請臺灣檢驗科技股
    份有限公司鑑驗結果，確呈安非他命類甲基安非他命陽性反
    應，有該公司96年10月31日濫用藥物檢驗報告書1 紙附卷可
    稽】，綜上，被告販賣甲基安非他命之事證明確，其犯行堪
    以認定。
三、核被告所為，係犯毒品危害防制條例第4 條第2 項之販賣第
    2 級毒品罪及刑法第135 條第1 項之妨害公務罪。被告販賣
    甲基安非他命前後持有甲基安非他命之低度行為，為販賣及
    施用之高度行為吸收，不另論罪。其所犯上開2 罪間，犯意
    各別，行為亦殊，應分論併罰。爰審酌被告正值壯年，不思
    以正途取財，竟販賣第二級毒品供人施用以牟利，戕害他人
    身心健康，並於遭警查緝時以機車衝撞警員，其行為顯具惡
    性，且犯後否認販賣毒品犯行，可見其不思悔改，犯後態度
    不佳，兼衡其本案販賣毒品數量非鉅等一切情狀，分別量處
    如主文所示之刑，並定其應執行刑。
四、扣案之甲基安非他命1 包（驗餘淨重0.806 公克），應依毒
    品危害防制條例第18條第1 項前段之規定，不問屬於犯人與
    否，由本院予以宣告沒收銷燬之。扣案之0000000000號電話
    門號SIM 卡1 枚，為被告所有，且供其為本件販賣安非他命
    所用之物；2,200 元則係被告販賣甲基安非他命予證人乙○
    ○之不法所得，均應依毒品危害防制條例第19條第1 項前段
    之規定宣告沒收（因均已扣案，無全部或一部不能沒收之情
    形，故無諭知如全部或一部不能沒收時，以其財產抵償之必
    要）。
據上論斷，應依刑事訴訟法第299 條第1 項前段，毒品危害防制
條例第4條第2項、第18條第1項前段、第19條第1項前段，刑法第
11 條前段、第135條第1項、第51條第5款，判決如主文。
本案經檢察官王家春到庭執行職務
中    華    民    國    97    年    6     月    11    日
                  刑事第六庭  審判長法  官  高文淵
                                    法  官  林鈺琅
                                    法  官  古秋菊
以上正本證明與原本無異。
如不服本判決，應於判決送達後10日內，向本院提出上訴狀；上
訴書狀應敘述具體理由，未敘述上訴理由者，應於上訴期間屆滿
後20日內補提上訴理由書於本院。
                                    書記官  陳永訓
中    華    民    國    97    年    6     月    11    日
附錄本案論罪科刑法條全文：
毒品危害防制條例第4條第2項：
製造、運輸、販賣第2級毒品者，處無期徒刑或7年以上有期徒刑
，得併科新臺幣700萬元以下罰金。
刑法第135條第1項
對於公務員依法執行職務時，施強暴脅迫者，處3 年以下有期徒
刑、拘役或300元以下罰金。


司法院資訊處製作；財團法人民間司法改革基金會備份。
